最高法院刑事判決                              八十八年度台上字第三九一○號
    上訴人  台灣高等法院高雄分院檢察署檢察官
    被  告  甲○○
右上訴人因被告違反肅清煙毒條例案件，不服台灣高等法院高雄分院中華民國八十八
年五月二十日第二審判決（八十七年度上訴字第一七一八號，起訴案號：台灣高雄地
方法院檢察署八十六年度偵字第二四九四四號），提起上訴，本院判決如左：
    主  文
上訴駁回。
    理  由
按刑事訴訟法第三百七十七條規定，上訴於第三審法院，非以判決違背法令為理由，
不得為之。是提起第三審上訴，應以原判決違背法令為理由，係屬法定要件。如果上
訴理由狀並未依據卷內訴訟資料，具體指摘原判決不適用何種法則或如何適用不當，
或所指摘原判決違法情事，顯與法律規定得為第三審上訴理由之違法情形，不相適合
時，均應認其上訴為違背法律上之程式，予以駁回。本件檢察官上訴意旨略稱：證人
郭興銘於警查獲身上藏有毒品海洛因之初，即供承該海洛因係向綽號「烏賊」之男子
購買，而被告於民國八十六年十月十七日接受警訊時，亦自承其綽號為「烏賊」，其
後在同年十二月十六日在台灣高雄監獄高雄分監接受警訊時，仍供承其綽號為「烏賊
」，是證人郭興銘所稱出售海洛因予伊二人即係被告，證人郭興銘其後翻供自不足推
翻其初供，又證人郭興銘所稱其打呼叫器0000000000聯絡購買海洛因，被
告警訊時亦承認該呼叫器為其所有，證人郭勝源亦供稱打上述呼叫器向被告購買海洛
因，是證人郭興銘在警訊中之供述自屬可信。另被告身上查獲海洛因四包，毛重二十
五點八公克、被告縱不成立販賣毒品罪，亦應論以意圖販賣而持有毒品罪。再被告販
賣海洛因予郭勝源移併案件，與販賣海洛因予郭興銘是屬同一犯罪事實，原審未予審
理，亦有未合等語。
惟查原判決綜合證據調查之結果認為並無積極證據足一證明被告甲○○有本件販賣海
洛因予郭興銘之犯行，因而維持第一審之判決，駁回檢察官在第二審之上訴，已明
其證據取捨及證據證明力判斷之理由。按犯罪事實應依證據認定之，無證據不得推定
其犯罪事實，又關於販賣毒品案件，其買受者，所稱其向某人買受毒品之指證，固非
不可採為證據，但不得作為有罪判決之唯一證據，仍應調查其他必要證據，以察其是
否與事實相符，此觀刑事訴訟法第一百五十四條、第一百五十六條第二項之規定自明
。本件檢察官指訴被告販賣毒品海洛因，係以證人郭興銘在警訊之指述為唯一證據，
而其所稱以0000000000呼叫器聯絡被告購買海洛因部分，原判決以該呼叫
器為賴聰賢所有並使用中，未租借予被告使用，已據賴聰賢證述在卷，認證人郭興銘
在警訊時之供述，不足認定被告販賣海洛因之犯行，其被告另被查獲準備販賣毒品予
郭勝源被查扣海洛因二十五點八公克部分，即台灣高雄地方法院檢察署八十七年度偵
字第一六七八號移送併案審理部分，並不能推論被告即有販賣予郭興銘之事實，亦非
起訴效力所及，不得併予審究，原判決亦已詳述其理由，並無上訴意旨所指之違法，
從形式上觀察，原判決並無違背法令之情形，上訴意旨徒憑己意就原判決均已審酌，
及事實審法院證據取捨及證據證明力之職權行使，任意指摘為違法，自非適法；第三
審上訴理由，應認其上訴違背法律上之程式，予以駁回。
據上論結，應依刑事訴訟法第三百九十五條前段，判決如主文。
中      華      民      國    八十八    年      七      月    二十二    日
                              最高法院刑事第十庭
                                  審判長法官  莊  登  照
                                        法官  洪  明  輝
                                        法官  蔡  清  遊
                                        法官  黃  一  鑫
                                        法官  林  秀  夫
      右正本證明與原本無異
                                              書  記  官
中      華      民      國    八十八    年      七      月              日
